【裁判字號】    99,審訴,2539
【裁判日期】    990910
【裁判案由】    毒品危害防制條例
【裁判全文】
臺灣高雄地方法院刑事判決            99年度審訴字第2539號
公  訴  人  臺灣高雄地方法院檢察署檢察官
被      告  甲○○
上列被告因毒品危害防制條例案件，經檢察官提起公訴（99年度
毒偵字第2792號），被告於準備程序中就被訴事實為有罪之陳述
，經本院告知簡式審判程序之旨，並聽取被告與公訴人之意見後
，本院合議庭裁定由受命法官獨任進行簡式審判程序，判決如下
：
    主  文
甲○○施用第一級毒品，累犯，處有期徒刑捌月。扣案之第一級
毒品海洛因玖包（驗餘合計淨重共零點玖柒公克，均另含包裝袋
）均沒收銷燬之。
    事實及理由
一、犯罪事實：
    甲○○前於民國96年間因施用毒品案件，經本院以96年毒聲
    字第336 號裁定送觀察、勒戒後，認有繼續施用毒品傾向，
    續由本院以96年毒聲字第705 號裁定令入戒治處所施以強制
    戒治，於97年3 月12日執行完畢釋放，並經臺灣高雄地方法
    院檢察署檢察官為不起訴處分確定；復於前開觀察、勒戒、
    強制戒治執行完畢5 年內之98年間，再犯施用毒品案件經臺
    灣高等法院高雄分院以98年度上訴字第1512號判決處應執行
    有期徒刑1 年6 月確定。另於96年間因詐欺案件，經本院以
    96年簡字第7820號判決並經減刑為有期徒刑2 月確定，於97
    年10月4 日縮刑期滿執行完畢。詎其不知悔改而戒絕毒癮，
    猶基於施用第一級毒品海洛因之犯意，於99年1 月20日上午
    2 時許，在其位於高雄市○○區○○街63巷4 號住處內，以
    針筒注射之方式，施用第一級毒品海洛因1 次。嗣於同日上
    午7 時許，因另涉詐欺案件經警持搜索票至上址執行搜索時
    ，甲○○於員警尚不知其涉犯本件施用毒品犯行前，主動將
    身上之海洛因9 小包（重量如主文所示）供警查扣，並向員
    警坦承施用第一級毒品之犯行，自首而接受裁判，且經同意
    採集其尿液送驗，檢驗結果確呈嗎啡、可待因陽性反應，而
    知悉上情。
二、證據：
    上開犯罪事實，有下列證據可資證明：
  (一)高雄市立凱旋醫院99年2 月10日濫用藥物尿液檢驗報告、高
    雄市政府警察局三民二分局偵辦毒品案件嫌疑人尿液採證代
    碼對照表各1 份。
  (二)法務部調查局濫用藥物實驗室99年4 月2 日鑑定書1 份、扣
    案之海洛因9 包（重量如主文所示）。
  (三)被告之自白。
三、論罪：
  (一)被告前經送觀察、勒戒、強制戒治執行完畢後5 年內，再犯
    施用毒品案件，其再犯本件施用毒品行為，自與毒品危害防
    制條例第20條第3 項「五年後再犯」之情形有別，是檢察官
    逕行起訴，即無不合，先予敘明。
  (二)海洛因為毒品危害防制條例第2 條第2 項第1 款規定之第一
    級毒品，是核被告所為，係犯毒品危害防制條例第10條第1
    項施用第一級毒品罪。被告持有第一級毒品海洛因後，進而
    施用，其持有之低度行為應為施用之高度行為所吸收，不另
    論其持有第一級毒品罪。又被告有犯罪事實欄所載受有期徒
    刑執行完畢之情形，此有臺灣高等法院被告前案紀錄表在卷
    可佐，被告於有期徒刑執行完畢後，5 年內故意再犯本件有
    期徒刑以上之罪，為累犯，應依法加重其刑。查本件被告係
    另涉詐欺案件經警持搜索票執行搜索前，於員警尚不知其涉
    犯本件施用第一級毒品犯行前，主動交付所持有之海洛因毒
    品，並自白其施用第一級毒品，員警始知悉本件犯行，因而
    查獲等情，此有本院99年8 月18日準備程序筆錄、本院公務
    電話紀錄等在卷可稽；是足認本件並無其他客觀事證，足以
    使員警可合理懷疑或得知被告所涉本件施用第一級毒品犯行
    ，其主動交出其持有之海洛因供警查扣，並自首而接受裁判
    ，應依刑法第62條前段減輕其刑。而被告所犯之罪有上開加
    重及減輕事由，應依刑法第71條第1 項規定先加後減之。
四、科刑：
  (一)爰審酌被告施用毒品之行為不僅戕害自身身心健康，亦間接
    影響社會治安，被告前經觀察、勒戒、強制戒治後，仍未能
    戒斷毒癮，復又2 次再犯毒品案件經判處徒刑確定，且有妨
    害自由、違反麻醉藥品管理條例、詐欺等多項前科及執行紀
    錄，有其本院院內索引卡紀錄表報表及前揭臺灣高等法院被
    告前案紀錄表在卷可稽，顯見其對毒品之依賴情形非輕，且
    平日素行非佳，並考量被告犯後坦承犯行、施用毒品之前科
    、次數等一切情狀，量處如主文所示之刑，以資懲儆。
  (二)扣案之白色粉末9 包（驗後淨重合計0.97公克），確屬第一
    級毒品海洛因無訛，此有前揭法務部調查局濫用藥物實驗室
    鑑定書1 紙在卷可稽，而裝盛該第一級毒品海洛因之包裝袋
    ，其中亦含有無法析離之第一級毒品海洛因，均應依毒品危
    害防制條例第18條第1 項前段規定諭知沒收銷燬之。至鑑驗
    耗用之毒品既已滅失，自無庸宣告沒收銷燬。
據上論斷，應依刑事訴訟法第273 條之1 第1 項、第284 條之1
、第299 條第1 項前段，毒品危害防制條例第10條第1 項、第18
條第1 項前段，刑法第11條、第47條第1 項、第62條前段，判決
如主文。
本案經檢察官乙○○到庭執行職務。
中    華    民    國    99    年    9     月    10    日
                  刑事第十庭  法  官    呂明燕
以上正本證明與原本無異。
如不服本判決應於收受本判決後10日內向本院提出上訴書狀，並
應敘述具體理由，如未敘述上訴理由者，應於上訴期間屆滿後20
日內補提理由書狀於本院（均須按他造當事人之人數附繕本）「
切勿逕送上級法院」。
中    華    民    國    99    年    9     月    10    日
                              書記官    張琇晴
附錄本判決論罪科刑之法條：
毒品危害防制條例第10條第1項
施用第一級毒品者，處六月以上五年以下有期徒刑。

司法院資訊處製作；財團法人民間司法改革基金會備份。
